

PROFIL

Ågé de 20 ans, j'étudie en BUT informatique à l'IUT de Montpellier-Câte

Sérieux, motivé et dynamique, ayant le sens du relationnel, je recherche une alternance afin d'évoluer dans mes études et d'acquérir de l'expérience pour ma troisième année en BUT informatique.

COMPÉTENCES

- Puthon
- Java/JS/Junit
- HTML et CSS
- SQL et bases de données
- PHP/PHPMyAdmin
- C/C++
- Maîtrise de l'anglais oral et écrit
- Gestion de projet AGILE
- Management
- . Git
- Linux/Shell Ubuntu

INFORMATIONS SUPPLÉMENTAIRES

 Activités sportives, dessins, nouvelles technologies, jeux vidéos, logistique

PROJETS RÉALISÉS

- Site web e-commerce PHP dynamique avec gestion de compte sécurisée et déploiement d' une base de données MySQL créée en parallèle.
- Jeux de casino en Java/JavaFx, reproduction du jeu nommé aventurier du rail, ainsi qu'un mastermind.
- Site web de Cinéma react JavaScript, création d'utilisateur/Login et mdp sécurisé, token, avis, films.
- Projet UNITY/BLENDERS.

Raphaël PREVOST

ALTERNANT DÉVELOPPEUR

07 69 88 21 90

■ Raphael.prevost@etu.umontpellier.fr

42B avenue Charles Flahault, 34000 Montpellier

♣ 20 ans

Français

Permis B, Véhiculé

https://www.linkedin.com/in/raphael-prevost-a92466149/

LANGUES

Anglais

Espagnol

Courant

Intermédiaire

EXPÉRIENCES

06/2023 - 08/2023

Manutentionnaire

Blanchisserie BSJ | Bagard | CDD

05/2022 - 07/2022

Serveur

Comptoir de l'Evesque | Sauve

05/2024 - 06/2024

Stage développeur informatique

MBA | Montpellier | Stage

- · Maintenance, refonte de la base de données.
- Conception et programmation d'applications et de solutions logicielles dans le respect du cahier des charges.
- Script/Requêtes JS de synchronisation via des webhooks, gestion et création d'api.
- Participation aux réunions d'équipe pour discuter des progrès, des défis liées au logiciel et au SI

FORMATIONS

2023

IUT Montpellier-Sète | Montpellier

BUT Informatique

2022

Lycée Dhuoda | Nimes

Baccalauréat : STI2D, Sciences et Technologies de l'Industrie, SIN, Système d'Information et Numérique - Mention Bien

Collège du Coutach | Quissac

Brevet des collèges - Mention très bien